# 国有公司代持股问题

提问人：二月风筝 时间：2017-03-02 17:26:05
陈版主，向您请教一个国有公司代持股问题，背影资料如下：A公司系B市国资委下属全资企业。 2014 年B市国资委下发文件，为支持地方性农村商业银行发展，由B市国资委将 8000 万元汇入A公司，以A公司名义将该笔金额投入C农村商业银行，但A公司不享有该笔投资的收益分配或收回该项资金。C银行于 2014 年底向A公司发出《关于请求缴纳出资的通知》，同月，A公司将前述 8000 万元汇入C银行账户。C银行从 2015 年起每年均进行利润分配，但将A公司份额直接支付给B市国资委。根据C银行公开披露的信息，A公司系其第四大股东，持股比例为4%。 问题：A公司如何进行账务处理？谢谢！

回答人：chenyiwei
这种情况下，该项股权投资对A而言不符合资产定义，应做帐外备查处理，即A从国资委收到该 8000 万元时，贷记专项应付款；向C银行支付出资款时，借记该专项应付款。